Inventaris van de archieven van het Departement voor Hervormde en andere Erediensten behalve de Rooms-Katholieke, 1815-1870
Nationaal Archief, Den Haag
- Verbaalarchief 1815-1870, A.
  - Ingekomen en minuten van uitgegane stukken, A.1
    - Ingekomen en minuten van uitgegane stukken., 1815-1870; 1-1330; 1330 pakken
      - 1816 okt., nr. 3066-3267, 16
      - 1816 nov., nr. 3268-3617, 17
      - 1816 dec., nr. 3623-3897, 18
      - 1817 jan., nr. 1-320, 19
      - 1817 feb., nr. 332-583, 20
      - 1817 mrt., nr. 584-715, 21
      - 1817 mrt., nr. 717-777, 22
      - 1817 mrt., nr. 778-864, 23
      - 1817 apr., nr. 865-1123, 24
      - 1817 mei, nr. 1124-1358, 25
      - 1817 mei, nr. 1359-1498, 26
      - 1817 juni, nr. 1502-1829, 27
      - 1817 juli, nr. 1830-2036, 28
      - 1817 juli, nr. 2037-2159, 29
      - 1817 aug., nr. 2160-2372, 30
      - 1817 aug., nr. 2373-2513, 31
      - 1817 sep., nr. 2516-2817, 32
      - 1817 okt., nr. 2819-3171a, 33
      - 1817 nov., nr. 3172-3394, 34
      - 1817 nov., nr. 3395-3575, 35
      - 1817 dec., nr. 3576-3817, 36
      - 1817 dec., nr. 3818-4027, 37
      - 1818 jan., nr. 1-192b, 38
      - 1818 jan., nr. 193-435, 39
      - 1818 feb., nr. 436-671, 40
      - 1818 feb., nr. 672-791a, 41
      - 1818 mrt., nr. 792-995, 42
      - 1818 mrt., nr. 1004-1172, 43
      - 1818 mrt., nr. 1180-1254, 44
      - 1818 apr., nr. 1256-1459, 45
      - 1818 apr., nr. 1460-1602, 46
      - 1818 mei, nr. 1604-1928, 47
      - 1818 juni, nr. 1929-2279, 48
      - 1818 juli, nr. 2280-2378a, 49
      - 1818 juli, nr. 2382-2490, 50
      - 1818 juli, nr. 2492-2629, 51
      - 1818 aug., nr. 2630-2874, 52
      - 1818 aug., nr. 2875-2990, 53
      - 1818 sep., nr. 2991-3185, 54
      - 1818 sep., nr. 3186-3342, 55
      - 1818 okt., nr. 3344-3542, 56
      - 1818 okt., nr. 3549-3715, 57
      - 1818 nov., nr. 3717-4072, 58
      - 1818 dec., nr. 4074-4418, 59
      - 1819 jan., nr. 1-106, 60
      - 1819 jan., nr. 107-297, 61
      - 1819 feb., nr. 298-593, 62
      - 1819 mrt., nr. 594-907, 63
      - 1819 apr., nr. 911-1173, 64
      - 1819 mei, nr. 1178-1506, 65
      - 1819 juni, nr. 1508-1746, 66
      - 1819 juli, nr. 1747-1948, 67
      - 1819 juli, nr. 1749-2114, 68
      - 1819 aug., nr. 2117-2310, 69
      - 1819 aug., nr. 2311-2462, 70
      - 1819 sep., nr. 2465-2643, 71
      - 1819, bijlagen bij sep. 14 nr. 2588, 72
      - 1819 sep., nr. 2645-2729, 73
      - 1819 okt., nr. 2730-3048, 74
      - 1819 nov., nr. 3049-3345, 75
      - 1819 dec., nr. 3348-3686, 76
      - 1820 jan., nr. 2-309, 77
      - 1820 feb., nr. 310-579, 78
      - 1820 mrt., nr. 581-823, 79
      - 1820 apr., nr. 825-1006, 80
      - 1820 apr., nr. 1007-1094, 81
      - 1820 mei, nr. 1095-1279, 82
      - 1820 mei, nr. 1280-1374, 83
      - 1820 juni, nr. 1380-1619, 84
      - 1820 juli, nr. 1632-1805, 85
      - 1820 juli, nr. 1807-1899, 86
      - 1820 aug., nr. 1900-2087, 87
      - 1820 aug., nr. 2088-2200, 88
      - 1820 sep., nr. 2202-2458, 89
      - 1820 okt., nr. 2459-2647, 90
      - 1820 okt., nr. 2648-2819, 91
      - 1820 nov., nr. 2820-3102, 92
      - 1820 dec., nr. 3110-3343, 93
      - 1820 dec., nr. 3345-3542, 94
      - 1821 jan., nr. 1-184, 95
      - 1821 jan., nr. 185-374, 96
      - 1821 feb., nr. 378-469, 97
      - 1821 feb., nr. 470-678, 98
      - 1821 mrt., nr. 679-875, 99
      - 1821 mrt., nr. 876-1002, 100
      - 1821 apr., nr. 1003-1201, 101
      - 1821 apr., nr. 1203-1297, 102
      - 1821 mei, nr. 1301-1486, 103
      - 1821 mei, nr. 1487-1595, 104
      - 1821 juni, nr. 1604-1714, 105
      - 1821 juni, nr. 1715-1898, 106
      - 1821 juli, nr. 1925-2130, 107
      - 1821 juli, nr. 2131-2289, 108
      - 1821 aug., nr. 2295-2588, 109
      - 1821 sep., nr. 2599-2782, 110
      - 1821 sep., nr. 2784-2939, 111
      - 1821 okt., nr. 2940-3167, 112
      - 1821 okt., nr. 3168-3397, 113
      - 1821 nov., nr. 3403-3559, 114
      - 1821 nov., nr. 3560-3750, 115
      - 1821 dec., nr. 3752-3962, 116
      - 1821 dec., nr. 3963-4207, 117
      - 1822 jan., nr. 1-344, 118
      - 1822 feb., nr. 347-608, 119
      - 1822 mrt., nr. 612-804, 120
      - 1822 mrt., nr. 805-949, 121
      - 1822 apr., nr. 950-1172, 122
      - 1822 apr., nr. 1173-1279, 123
      - 1822 mei, nr. 1281-1625, 124
      - 1822 juni, nr. 1628-1782, 125
      - 1822 juni, nr. 1783-1950, 126
      - 1822 juli, nr. 1958-2146, 127
      - 1822 juli, nr. 2148-2187, 128
      - 1822 juli, nr. 2188-2350, 129
      - 1822 aug., nr. 2351-2513, 130
      - 1822 aug., nr. 2514-2673, 131
      - 1822 sep., nr. 2674-2814, 132
      - 1822 sep. nr. 2815-2963, 133
      - 1822 okt., nr. 2964-3145, 134
      - 1822 okt., nr. 3147-3331, 135
      - 1822 okt., nr. 3332-3565, 136
      - 1822 nov., nr. 3567-3663, 137
      - 1822 dec., nr. 3664-3909, 138
      - 1822 dec., nr. 3910-4107, 139
      - 1823 jan., nr. 1-197, 140
      - 1823 jan., nr. 200-352, 141
      - 1823 feb., nr. 355-500, 142
      - 1823 feb., nr. 501-661, 143
      - 1823 mrt., nr. 662-792, 144
      - 1823 mrt., nr. 794-954, 145
      - 1823 apr., nr. 955-1147, 146
      - 1823 apr., nr. 1148-1334, 147
      - 1823 mei, nr. 1335-1447, 148
      - 1823 mei, nr. 1448-1620, 149
      - 1823 juni, nr. 1622-1825, 150
      - 1823 juni, nr. 1826-2061, 151
      - 1823 juli, nr. 2064-2230, 152
      - 1823 juli, nr. 2231-2387, 153
      - 1823 juli, nr. 2388-2481, 154
      - 1823 aug., nr. 2482-2614, 155
      - 1823 aug., nr. 2616-2802, 156
      - 1823 sep., nr. 2805-3067, 157
      - 1823 okt., nr. 3115-3319, 158
      - 1823 okt., nr. 3320-3490, 159
      - 1823 nov., nr. 3494-3674, 160
      - 1823 nov., nr. 3675-3778, 161
      - 1823 dec., nr. 3780-3975, 162
      - 1823 dec., nr. 3981-4209, 163
      - 1824 jan. 2 - 15, 164
      - 1824 jan. 16 - 31, 165
      - 1824 feb. 1 - 15, 166
      - 1824 feb. 16 - 29, 167
      - 1824 mrt. 1 - 15, 168
      - 1824 mrt. 16 - 31, 169
      - 1824 apr. 1 - 15, 170
      - 1824 apr. 16 - 30, 171
      - 1824 mei 1 - 15, 172
      - 1824 mei 16 - 31, 173
      - 1824 juni 1 - 15, 174
      - 1824 juni 16 - 30, 175
      - 1824 juli 1 - 15, 176
      - 1824 juli 16 - 31, 177
      - 1824 aug. 1 - 15, 178
      - 1824 aug. 16 - 31, 179
      - 1824 sep. 1 - 15, 180
      - 1824 sep. 16 - 30, 181
      - 1824 okt. 1 - 15, 182
      - 1824 okt. 16 - 31, 183
      - 1824 nov. 1 - 15, 184
      - 1824 nov. 16 - 30, 185
      - 1824 dec. 1 - 15, 186
      - 1824 dec. 16 - 31, 187
      - 1825 jan. 1 - 15, 188
      - 1825 jan. 16 - 31, 189
      - 1825 feb. 1 - 15, 190
      - 1825 feb. 16 - 28, 191
      - 1825 mrt. 1 - 15, 192
      - 1825 mrt. 16 - 31, 193
      - 1825 apr. 1 - 15, 194
      - 1825 apr. 16 - 30, 195
      - 1825 mei 1 - 15, 196
      - 1825 mei 16 - 31, 197
      - 1825 juni 1 - 15, 198
      - 1825 juni 16 - 30, 199
      - 1825 juli 1 - 15, 200
      - 1825 juli 16 - 22, 201
      - 1825 juli 23 - 30, 202
      - 1825 aug. 1 - 15, 203
      - 1825 aug. 16 - 31, 204
      - 1825 sep. 1 - 15, 205
      - 1825 sep. 16 - 30, 206
      - 1825 okt. 1 - 15, 207
      - 1825 okt. 16 - 31, 208
      - 1825 nov. 1 - 15, 209
      - 1825 nov. 16 - 30, 210
      - 1825 dec. 1 - 15, 211
      - 1825 dec. 16 - 31, 212
      - 1826 jan. 1 - 15, 213
      - 1826 jan. 16 - 31, 214
      - 1826 feb. 1 - 15, 215
      - 1826 feb. 16 - 28, 216
      - 1826 mrt. 1 - 15, 217
      - 1826 mrt. 16 - 31, 218
      - 1826 apr. 1 - 15, 219
      - 1826 apr. 16 - 30, 220
      - 1826 mei 1 - 15, 221
      - 1826 mei 16 - 31, 222
      - 1826 juni 1 - 15, 223
      - 1826 juni 16 - 30, 224
      - 1826 juli 1 - 10, 225
      - 1826 juli 11 - 15, 226
      - 1826 juli 16 - 31, 227
      - 1826 aug. 1 - 15, 228
      - 1826 aug. 16 - 31, 229
      - 1826 sep. 1 - 15, 230
      - 1826 sep. 16 - 30, 231
      - 1826 okt. 1 - 15, 232
      - 1826 okt. 16 - 31, 233
      - 1826 nov. 1 - 15, 234
      - 1826 nov. 16 - 30, 235
      - 1826 dec. 1 - 15, 236
      - 1826 dec. 16 - 31, 237
      - 1827 jan. 1 - 15, 238
      - 1827 jan. 16 - 23, 239
      - 1827 jan. 24 - 31, 240
      - 1827 feb. 1 - 15, 241
      - 1827 feb. 16 - 28, 242
      - 1827 mrt. 1 - 15, 243
      - 1827 mrt. 16 - 31, 244
      - 1827 apr. 1 - 15, 245
      - 1827 apr. 16 - 30, 246
      - 1827 mei 1 - 15, 247
      - 1827 mei 16 - 31, 248
      - 1827 juni 1 - 15, 249
      - 1827 juni 16 - 30, 250
      - 1827 juli 1 - 15, 251
      - 1827 juli 16 - 31, 252
      - 1827 aug. 1 - 11, 253
      - 1827 aug. 13 - 15, 254
      - 1827 aug. 16 - 31, 255
      - 1827 sep. 1 - 15, 256
      - 1827 sep. 16 - 30, 257
      - 1827 okt. 1 - 15, 258
      - 1827 okt. 16 - 31, 259
      - 1827 nov. 1 - 15, 260
      - 1827 nov. 16 - 30, 261
      - 1827 dec. 1 - 16, 262
      - 1827 dec. 17 - 27, 263
      - 1827 dec. 28 - 31, 264
      - 1828 jan. 1 - 15, 265
      - 1828 jan. 16 - 31, 266
      - 1828 feb. 1 - 15, 267
      - 1828 feb. 16 - 29, 268
      - 1828 mrt. 1 - 15, 269
      - 1828 mrt. 16 - 31, 270
      - 1828 apr. 1 - 15, 271
      - 1828 apr. 16 - 23, 272
      - 1828 apr. 24 - 30, 273
      - 1828 mei 1 - 15, 274
      - 1828 mei 16 - 24, 275
      - 1828 mei 26 - 31, 276
      - 1828 juni 1 - 15, 277
      - 1828 juni 16 - 30, 278
      - 1828 juli 1 - 15, 279
      - 1828 juli 16 - 31, 280
      - 1828 aug. 1 - 15, 281
      - 1828 aug. 16 - 31, 282
      - 1828 sep. 1 - 5, 283
      - 1828 sep. 6 - 15, 284
      - 1828 sep. 16 - 30, 285
      - 1828 okt. 1 - 6, 286
      - 1828 okt. 7 - 15, 287
      - 1828 okt. 16 - 31, 288
      - 1828 nov. 1 - 15, 289
      - 1828 nov. 16 - 30, 290
      - 1828 dec. 1 - 15, 291
      - 1828 dec. 16 - 31, 292
      - 1829 jan. 1 - 15, 293
      - 1829 jan. 16 - 31, 294
      - 1829 feb. 1 - 15, 295
      - 1829 feb. 16 - 28, 296
      - 1829 mrt. 1 - 15, 297
      - 1829 mrt. 16 - 31, 298
      - 1829 apr. 1 - 15, 299
      - 1829 apr. 16 - 30, 300
      - 1829 mei 1 - 15, 301
      - 1829 mei 16 - 31, 302
      - 1829 juni 1 - 15, 303
      - 1829 juni 16 - 30, 304
      - 1829 juli 1 - 6, 305
      - 1829 juli 7 - 15, 306
      - 1829 juli 16 - 31, 307
      - 1829 aug. 1 - 15, 308
      - 1829 aug. 16 - 31, 309
      - 1829 sep. 1 - 15, 310
      - 1829 sep. 16 - 30, 311
      - 1829 okt. 1 - 15, 312
      - 1829 okt. 16 - 31, 313
      - 1829 nov. 1 - 15, 314
      - 1829 nov. 16 - 30, 315
      - 1829 dec. 1 - 9, 316
      - 1829 dec. 10 - 15, 317
      - 1829 dec. 16 - 31, 318
      - 1830 jan. 1 - 15, 319
      - 1830 jan. 16 - 23, 320
      - 1830 jan. 25 - 30, 321
      - 1830 feb. 1 - 8, 322
      - 1830 feb. 9 - 15, 323
      - 1830 feb. 16 - 28, 324
      - 1830 mrt. 1 - 15, 325
      - 1830 mrt. 16 - 31, 326
      - 1830 apr. 1 - 2, 327
      - 1830 apr. 3 - 15, 328
      - 1830 apr. 16 - 30, 329
      - 1830 mei 1 - 16, 330
      - 1830 mei 17 - 25, 331
      - 1830 mei 26 - 31, 332
      - 1830 juni 1 - 15, 333
      - 1830 juni 16 - 30, 334
      - 1830 juli 1 - 15, 335
      - 1830 juli 16 - 31, 336
      - 1830 aug. 1 - 15, 337
      - 1830 aug. 16 - 31, 338
      - 1830 sep. 1 - 15, 339
      - 1830 sep. 16 - 30, 340
      - 1830 okt. 1 - 15, 341
      - 1830 okt. 16 - 31, 342
      - 1830 nov. 1 - 15, 343
      - 1830 nov. 16 - 30, 344
      - 1830 dec. 1 - 15, 345
      - 1830 dec. 16 - 31, 346
      - 1830. Vervallen stukken bij dec. 31, nr. 16, 347
      - 1830. Vervallen stukken bij dec. 31, nr. 17, 348
      - 1830. Vervallen stukken bij dec. 31, nr. 18, 349
      - 1831 jan. 1 - 15, 350
      - 1831 jan. 16 - 31, 351
      - 1831 feb. 1 - 28, 352
      - 1831 mrt. 1 - 15, 353
      - 1831 mrt. 16 - 31, 354
      - 1831 apr. 1 - 30, 355
      - 1831 mei 1 - 15, 356
      - 1831 mei 16 - 31, 357
      - 1831 juni 1 - 15, 358
      - 1831 juni 16 - 30, 359
      - 1831 juli 1 - 15, 360
      - 1831 juli 16 - 31, 361
      - 1831 aug. 1 - 15, 362
      - 1831 aug. 16 - 31, 363
      - 1831 sep. 1 - 15, 364
      - 1831 sep. 16 - 30, 365
      - 1831 okt. 1 - 15, 366
      - 1831 okt. 16 - 31, 367
      - 1831 nov. 1 - 15, 368
      - 1831 nov. 16 - 30, 369
      - 1831 dec. 1 - 15, 370
      - 1831 dec. 16 - 31, 371
      - 1832 jan. 1 - 15, 372
      - 1832 jan. 16 - 31, 373
      - 1832 feb. 1 - 15, 374
      - 1832 feb. 16 - 29, 375
      - 1832 mrt. 1 - 15, 376
      - 1832 mrt. 16 - 31, 377
      - 1832 apr. 1 - 15, 378
      - 1832 apr. 16 - 30, 379
      - 1832 mei 1 - 15, 380
      - 1832 mei 16 - 31, 381
      - 1832 juni 1 - 15, 382
      - 1832 juni 16 - 30, 383
      - 1832 juli 1 - 15, 384
      - 1832 juli 16 - 31, 385
      - 1832 aug. 1 - 15, 386
      - 1832 aug. 16 - 31, 387
      - 1832 sep. 1 - 15, 388
      - 1832 sep. 16 - 30, 389
      - 1832 okt. 1 - 15, 390
      - 1832 okt. 16 - 31, 391
      - 1832 nov. 1 - 15, 392
      - 1832 nov. 16 - 30, 393
      - 1832 dec. 1 - 15, 394
      - 1832 dec. 16 - 31, 395
      - 1833 jan. 1 - 15, 396
      - 1833 jan. 16 - 31, 397
      - 1833 feb. 1 - 15, 398
      - 1833 feb. 16 - 28, 399
      - 1833 mrt. 1 - 15, 400
      - 1833 mrt. 16 - 31, 401
      - 1833 apr. 1 - 15, 402
      - 1833 apr. 16 - 30, 403
      - 1833 mei 1 - 15, 404
      - 1833 mei 16 - 31, 405
      - 1833 juni 1 - 15, 406
      - 1833 juni 16 - 30, 407
      - 1833 juli 1 - 15, 408
      - 1833 juli 16 - 31, 409
      - 1833 aug. 1 - 15, 410
      - 1833 aug. 16 - 31, 411
      - 1833 sep. 1 - 15, 412
      - 1833 sep. 16 - 30, 413
      - 1833 okt. 1 - 15, 414
      - 1833 okt. 16 - 31, 415
      - 1833 nov. 1 - 15, 416
      - 1833 nov. 16 - 30, 417
      - 1833 dec. 1 - 15, 418
      - 1833 dec. 16 - 31, 419
      - 1834 jan. 1 - 15, 420
      - 1834 jan. 16 - 31, 421
      - 1834 feb. 1 - 15, 422
      - 1834 feb. 16 - 28, 423
      - 1834 mrt. 1 - 15, 424
      - 1834 mrt. 16 - 31, 425
      - 1834 apr. 1 - 15, 426
      - 1834 apr. 16 - 30, 427
      - 1834 mei 1 - 15, 428
      - 1834 mei 16 - 31, 429
      - 1834 juni 1 - 15, 430
      - 1834 juni 16 - 30, 431
      - 1834 juli 1 - 15, 432
      - 1834 juli 16 - 31, 433
      - 1834 aug. 1 - 15, 433A
      - 1834 aug. 16 - 31, 434
      - 1834 sep. 1 - 15, 435
      - 1834 sep. 16 - 30, 436
      - 1834 okt. 1 - 15, 437
      - 1834 okt. 16 - 31, 438
      - 1834 nov. 1 - 15, 439
      - 1834 nov. 16 - 30, 440
      - 1834 dec. 1 - 15, 441
      - 1834 dec. 16 - 31, 442
      - 1835 jan. 1 - 15, 443
      - 1835 jan. 16 - 31, 444
      - 1835 feb. 1 - 15, 445
      - 1835 feb. 16 - 28, 446
      - 1835 mrt. 1 - 15, 447
      - 1835 mrt. 16 - 31, 448
      - 1835 apr. 1 - 15, 449
      - 1835 apr. 16 - 30, 450
      - 1835 mei 1 - 15, 451
      - 1835 mei 16 - 31, 452
      - 1835 juni 1 - 15, 453
      - 1835 juni 16 - 30, 454
      - 1835 juli 1 - 15, 455
      - 1835 juli 16 - 31, 456
      - 1835 aug. 1 - 15, 457
      - 1835 aug. 16 - 31, 458
      - 1835 sep. 1 - 15, 459
      - 1835 sep. 16 - 30, 460
      - 1835 okt. 1 - 15, 461
      - 1835 okt. 16 - 31, 462
      - 1835 nov. 1 - 15, 463
      - 1835 nov. 16 - 30, 464
      - 1835 dec. 1 - 15, 465
      - 1835 dec. 16 - 31, 466
      - 1836 jan. 1 - 15, 467
      - 1836 jan. 16 - 31, 468
      - 1836 feb. 1 - 15, 469
      - 1836 feb. 16 - 29, 470
      - 1836 mrt. 1 - 15, 471
      - 1836 mrt. 16 - 31, 472
      - 1836 apr. 1 - 15, 473
      - 1836 apr. 16 - 30, 474
      - 1836 mei 1 - 15, 475
      - 1836 mei 16 - 31, 476
      - 1836 juni 1 - 15, 477
      - 1836 juni 16 - 30, 478
      - 1836 juli 1 - 15, 479
      - 1836 juli 16 - 31, 480
      - 1836 aug. 1 - 15, 481
      - 1836 aug. 16 - 31, 482
      - 1836 sep. 1 - 15, 483
      - 1836 sep. 16 - 30, 484
      - 1836 okt. 1 - 15, 485
      - 1836 okt. 16 - 31, 486
      - 1836 nov. 1 - 15, 487
      - 1836 nov. 16 - 30, 488
      - 1836 dec. 1 - 15, 489
      - 1836 dec. 16 - 31, 490
      - 1837 jan. 1 - 15, 491
      - 1837 jan. 16 - 31, 492
      - 1837 feb. 1 - 15, 493
      - 1837 feb. 16 - 28, 494
      - 1837 mrt. 1 - 15, 495
      - 1837 mrt. 16 - 31, 496
      - 1837 apr. 1 - 15, 497
      - 1837 apr. 16 - 30, 498
      - 1837 mei 1 - 15, 499
      - 1837 mei 16 - 31, 500
      - 1837 juni 1 - 15, 501
      - 1837 juni 16 - 30, 502
      - 1837 juli 1 - 15, 503
      - 1837 juli 16 - 31, 504
      - 1837 aug. 1 - 15, 505
      - 1837 aug. 16 - 31, 506
      - 1837 sep. 1 - 15, 507
      - 1837 sep. 16 - 30, 508
      - 1837 okt. 1 - 15, 509
      - 1837 okt. 16 - 31, 510
      - 1837 nov. 1 - 15, 511
      - 1837 nov. 16 - 30, 512
      - 1837 dec. 1 - 15, 513
      - 1837 dec. 16 - 31, 514
      - 1838 jan. 1 - 15, 515
      - 1838 jan. 16 - 31, 516
      - 1838 feb. 1 - 15, 517
      - 1838 feb. 16 - 28, 518
      - 1838 mrt. 1 - 15, 519
      - 1838 mrt. 16 - 31, 520
      - 1838 apr. 1 - 15, 521
      - 1838 apr. 16 - 30, 522
      - 1838 mei 1 - 15, 523
      - 1838 mei 16 - 31, 524
      - 1838 juni 1 - 15, 525
      - 1838 juni 16 - 30, 526
      - 1838 juli 1 - 15, 527
      - 1838 juli 16 - 31, 528
      - 1838 aug. 1 - 15, 529
      - 1838 aug. 16 - 31, 530
      - 1838 sep. 1 - 15, 531
      - 1838 sep. 16 - 30, 532
      - 1838 okt. 1 - 15, 533
      - 1838 okt. 16 - 31, 534
      - 1838 nov. 1 - 15, 535
      - 1838 nov. 16 - 30, 536
      - 1838 dec. 1 - 15, 537
      - 1838 dec. 16 - 31, 538
      - 1839 jan. 1 - 15, 539
      - 1839 jan. 16 - 31, 540
      - 1839 feb. 1 - 15, 541
      - 1839 feb. 16 - 28, 542
      - 1839 mrt. 1 - 15, 543
      - 1839 mrt. 16 - 31, 544
      - 1839 apr. 1 - 15, 545
      - 1839 apr. 16 - 30, 546
      - 1839 mei 1 - 15, 547
      - 1839 mei 16 - 31, 548
      - 1839 juni 1 - 15, 549
      - 1839 juni 16 - 30, 550
      - 1839 juli 1 - 15, 551
      - 1839 juli 16 - 31, 552
      - 1839 aug. 1 - 15, 553
      - 1839 aug. 16 - 31, 554
      - 1839 sep. 1 - 15, 555
      - 1839 sep. 16 - 30, 556
      - 1839 okt. 1 - 15, 557
      - 1839 okt. 16 - 31, 558
      - 1839 nov. 1 - 15, 559
      - 1839 nov. 16 - 30, 560
      - 1839 dec. 1 - 15, 561
      - 1839 dec. 16 - 26, 562
      - 1839 dec. 27 - 31, 563
      - 1840 jan. 1 - 15, 564
      - 1840 jan. 16 - 31, 565
      - 1840 feb. 1 - 15, 566
      - 1840 feb. 16 - 28, 567
      - 1840 mrt. 1 - 15, 568
      - 1840 mrt. 16 - 31, 569
      - 1840 apr. 1 - 15, 570
      - 1840 apr. 16 - 30, 571
      - 1840 mei 1 - 15, 572
      - 1840 mei 16 - 31, 573
      - 1840 juni 1 - 15, 574
      - 1840 juni 16 - 30, 575
      - 1840 juli 1 - 15, 576
      - 1840 juli 16 - 31, 577
      - 1840 aug. 1 - 15, 578
      - 1840 aug. 16 - 31, 579
      - 1840 sep. 1 - 15, 580
      - 1840 sep. 16 - 30, 581
      - 1840 okt. 1 - 15, 582
      - 1840 okt. 16 - 31, 583
      - 1840 nov. 1 - 15, 584
      - 1840 nov. 16 - 30, 585
      - 1840 dec. 1 - 15, 586
      - 1840 dec. 16 - 31, 587
      - 1841 jan. 1 - 9, 588
      - 1841 jan. 11 - 15, 589
      - 1841 jan. 16 - 23, 590
      - 1841 jan. 25 - 30, 591
      - 1841 feb. 1 - 10, 592
      - 1841 feb. 11 - 15, 593
      - 1841 feb. 16 - 28, 594
      - 1841 mrt. 1 - 15, 595
      - 1841 mrt. 16 - 31, 596
      - 1841 apr. 1 - 15, 597
      - 1841 apr. 16 - 30, 598
      - 1841 mei 1 - 8, 599
      - 1841 mei 10 - 15, 600
      - 1841 mei 17 - 22, 601
      - 1841 mei 24 - 31, 602
      - 1841 juni 1 - 15, 603
      - 1841 juni 16 - 30, 604
      - 1841 juli 1 - 15, 605
      - 1841 juli 16 - 31, 606
      - 1841 aug. 1 - 15, 607
      - 1841 aug. 16 - 31, 608
      - 1841 sep. 1 - 15, 609
      - 1841 sep. 16 - 30, 610
      - 1841 okt. 1 - 15, 611
      - 1841 okt. 16 - 31, 612
      - 1841 nov. 1 - 15, 613
      - 1841 nov. 16 - 30, 614
      - 1841 dec. 1 - 15, 615
      - 1841 dec. 16 - 31, 616
      - 1842 jan. 1 - 15, 617
      - 1842 jan. 16 - 31, 618
      - 1842 feb. 1 - 15, 619
      - 1842 feb. 16 - 28, 620
      - 1842 mrt. 1 - 15, 621
      - 1842 mrt. 16 - 31, 622
      - 1842 apr. 1 - 15, 623
      - 1842 apr. 16 - 30, 624
      - 1842 mei 1 - 15, 625
      - 1842 mei 16 - 31, 626
      - 1842 juni 1 - 15, 627
      - 1842 juni 16 - 30, 628
      - 1842 juli 1 - 15, 629
      - 1842 juli 16 - 31, 630
      - 1842 aug. 1 - 15, 631
      - 1842 aug. 16 - 31, 632
      - 1842 sep. 1 - 15, 633
      - 1842 sep. 16 - 30, 634
      - 1842 okt. 1 - 15, 635
      - 1842 okt. 16 - 31, 636
      - 1842 nov. 1 - 15, 637
      - 1842 nov. 16 - 30, 638
      - 1842 dec. 1 - 15, 639
      - 1842 dec. 16 - 31, 640
      - 1843 jan. 1 - 15, 641
      - 1843 jan. 16 - 31, 642
      - 1843 feb. 1 - 15, 643
      - 1843 feb. 16 - 28, 644
      - 1843 mrt. 1 - 15, 645
      - 1843 mrt. 16 - 31, 646
      - 1843 apr. 1 - 15, 647
      - 1843 apr. 16 - 30, 648
      - 1843 mei 1 - 15, 649
      - 1843 mei 16 - 31, 650
      - 1843 juni 1 - 15, 651
      - 1843 juni 16 - 30, 652
      - 1843 juli 1 - 15, 653
      - 1843 juli 16 - 31, 654
      - 1843 aug. 1 - 15, 655
      - 1843 aug. 16 - 31, 656
      - 1843 sep. 1 - 15, 657
      - 1843 sep. 16 - 30, 658
      - 1843 okt. 1 - 15, 659
      - 1843 okt. 16 - 31, 660
      - 1843 nov. 1 - 15, 661
      - 1843 nov. 16 - 30, 662
      - 1843 dec. 1 - 15, 663
      - 1843 dec. 16 - 31, 664
      - 1844 jan. 1 - 15, 665
      - 1844 jan. 16 - 31, 666
      - 1844 feb. 1 - 15, 667
      - 1844 feb. 16 - 29, 668
      - 1844 mrt. 1 - 15, 669
      - 1844 mrt. 16 - 31, 670
      - 1844 apr. 1 - 15, 671
      - 1844 apr. 16 - 30, 672
      - 1844 mei 1 - 15, 673
      - 1844 mei 16 - 31, 674
      - 1844 juni 1 - 15, 675
      - 1844 juni 16 - 30, 676
      - 1844 juli 1 - 15, 677
      - 1844 juli 16 - 31, 678
      - 1844 aug. 1 - 15, 679
      - 1844 aug. 16 - 31, 680
      - 1844 sep. 1 - 15, 681
      - 1844 sep. 16 - 30, 682
      - 1844 okt. 1 - 15, 683
      - 1844 okt. 16 - 31, 684
      - 1844 nov. 1 - 15, 685
      - 1844 nov. 16 - 30, 686
      - 1844 dec. 1 - 15, 687
      - 1844 dec. 16 - 31, 688
      - 1845 jan. 1 - 15, 689
      - 1845 jan. 16 - 31, 690
      - 1845 feb. 1 - 15, 691
      - 1845 feb. 16 - 28, 692
      - 1845 mrt. 1 - 15, 693
      - 1845 mrt. 16 - 31, 694
      - 1845 apr. 1 - 15, 695
      - 1845 apr. 16 - 30, 696
      - 1845 mei 1 - 15, 697
      - 1845 mei 16 - 31, 698
      - 1845 juni 1 - 15, 699
      - 1845 juni 16 - 30, 700
      - 1845 juli 1 - 15, 701
      - 1845 juli 16 - 31, 702
      - 1845 aug. 1 - 15, 703
      - 1845 aug. 16 - 31, 704
      - 1845 sep. 1 - 15, 705
      - 1845 sep. 16 - 30, 706
      - 1845 okt. 1 - 15, 707
      - 1845 okt. 16 - 31, 708
      - 1845 nov. 1 - 15, 709
      - 1845 nov. 16 - 30, 710
      - 1845 dec. 1 - 15, 711
      - 1845 dec. 16 - 31, 712
      - 1846 jan. 1 - 15, 713
      - 1846 jan. 16 - 31, 714
      - 1846 feb. 1 - 15, 715
      - 1846 feb. 16 - 28, 716
      - 1846 mrt. 1 - 15, 717
      - 1486 mrt. 16 - 31, 718
      - 1846 apr. 1 - 15, 719
      - 1846 apr. 16 - 30, 720
      - 1846 mei 1 - 15, 721
      - 1846 mei 16 - 31, 722
      - 1846 juni 1 - 15, 723
      - 1846 juni 16 - 30, 724
      - 1846 juli 1 - 15, 725
      - 1846 juli 16 - 31, 726
      - 1846 aug. 1 - 15, 727
      - 1846 aug. 16 - 31, 728
      - 1846 sep. 1 - 15, 729
      - 1846 sep. 16 - 30, 730
      - 1846 okt. 1 - 15, 731
      - 1846 okt. 16 - 31, 732
      - 1846 nov. 1 - 15, 733
      - 1846 nov. 16 - 30, 734
      - 1846 dec. 1 - 15, 735
      - 1846 dec. 16 - 31, 736
      - 1847 jan. 1 - 15, 737
      - 1847 jan. 16 - 31, 738
      - 1847 feb. 1 - 15, 739
      - 1847 feb. 16 - 28, 740
      - 1847 mrt. 1 - 15, 741
      - 1847 mrt. 16 - 31, 742
      - 1847 apr. 1 - 15, 743
      - 1847 apr. 16 - 30, 744
      - 1847 mei 1 - 15, 745
      - 1847 mei 16 - 31, 746
      - 1847 juni 1 - 15, 747
      - 1847 juni 16 - 30, 748
      - 1847 juli 1 - 15, 749
      - 1847 juli 16 - 31, 750
      - 1847 aug. 1 - 15, 751
      - 1847 aug. 16 - 31, 752
      - 1847 sep. 1 - 15, 753
      - 1847 sep. 16 - 30, 754
      - 1847 okt. 1 - 15, 755
      - 1847 okt. 16 - 31, 756
      - 1847 nov. 1 - 15, 757
      - 1847 nov. 16 - 30, 758